【裁判字號】    99,小上,113
【裁判日期】    991231
【裁判案由】    返還押租金
【裁判全文】
臺灣板橋地方法院民事判決             99年度小上字第113號
上  訴  人  土城交通股份有限公司
法定代理人  周蘇月娥
被上訴人    李英男
上列當事人間返還押租金事件，上訴人對於中華民國99年11月8
日本院板橋簡易庭99年度板小字第2159號第一審小額判決提起上
訴，本院判決如下：
    主  文
上訴駁回。
第二審訴訟費用新臺幣壹仟伍佰元由上訴人負擔。
    理  由
一、上訴意旨略以：上訴人於民國95年12月15日（註：實際應為
    95年11月1日，見原審司促字卷第2頁）起，向被上訴人承租
    新北市土城區（即原台北縣土城市○○○段489地號土地作
    為停車場使用，至97年10月31日定期租賃契約到期後，依民
    法第451條規定，轉為不定期租賃契約，嗣兩造合意於98年9
    月15日終止租賃契約，上訴人並於同日搬遷，因上訴人溢繳
    半個月租金新台幣（下同）2萬元，且交付被上訴人12萬元
    之押租金，被上訴人僅返還8萬元，尚有4萬元未還，上訴人
    自得本於租賃契約關係，請求被上訴人給付6萬元及法定遲
    延利息。被上訴人既不爭執尚有押租金4萬元未還，僅抗辯
    上訴人未繳98年5月、8月及9月半個月份之租金，依民事訴
    訟法第277條規定，自應就所辯事實負舉證責任。原審竟認
    依民事訴訟法第277條規定，係上訴人應就按月交租事實負
    舉證責任，且不同意上訴人傳喚證人之請求，即逕以上訴人
    未盡舉證責任，而判決駁回上訴人之訴，顯有適用民事訴訟
    法第277條不當及判決理由矛盾之違背法令情事，爰依法提
    起上訴，求予廢棄原判決等語。
二、經查：
  (一)按「當事人主張有利於己之事實者，就其事實有舉證之責任
    。但法律別有規定，或依其情形顯失公平者，不在此限」，
    民事訴訟法第277條定有明文，又當事人主張有利於己之事
    實，他造對之有爭執者，有提出證據以證明其事實為真實之
    責任，主張積極事實者應負舉證之責任，乃為舉證責任分配
    之原則。查本件兩造間租賃契約期間係自95年11月1日起至
    98年9月15日止，租金每月4萬元，合計應繳租金總額為138
    萬元，另上訴人交付押租金12萬元，被上訴人已返還8萬元
    之事實，為兩造所不爭執（原審板小字卷第11、18頁），上
    訴人主張其所繳租金總額為140萬元，被上訴人則抗辯上訴
    人未繳98年5月、8月及9月半個月份之租金（即上訴人實際
    所繳租金總額為128萬元），是關於被上訴人所爭執上訴人
    未繳之10萬元租金部分，依上開說明，上訴人就其主張已繳
    交該10萬元租金之有利於己之積極事實，即應負舉證之責任
    ，乃上訴人於原審並未舉證以實其說，原審因而為上訴人敗
    訴之判決，顯無適用民事訴訟法第277條不當之違背法令情
    事。
  (二)上訴人復主張原審並不同意上訴人傳喚證人之請求，即逕以
    上訴人未盡舉證責任，而判決駁回上訴人之訴，顯有判決理
    由矛盾之違背法令情事云云。查上訴人於原審並未聲請傳喚
    證人，且於言詞辯論終結時，復陳明無其他主張及舉證等語
    （同上卷第21頁），是上訴人上開主張亦顯非可取。
三、綜上所述，上訴論旨指摘原判決違背法令，求予廢棄改判，
    依其上訴意旨，足認顯為無理由，爰不經言詞辯論，逕以判
    決駁回之。
四、本件第二審訴訟費用，應依民事訴訟法第436條之19第1項規
    定，確定其數額為1,500元，並應由上訴人負擔。
據上論結，本件上訴顯為無理由，依民事訴訟法第436條之32第1
項、第2項、第436條之29第2款、第449條第1項、第78條、第436
條之19第1項，判決如主文。
中    華    民    國    99    年    12    月    31    日
                  民事第二庭    審判長法  官  陳麗玲
                                      法  官  鍾啟煌
                                      法  官  連士綱
以上正本證明與原本無異
本判決不得上訴
中    華    民    國    99    年    12    月    31    日
                                      書記官  吳俞玲

司法院資訊處製作；財團法人民間司法改革基金會備份。
